【裁判字號】    91,訴,3297
【裁判日期】    920217
【裁判案由】    工商登記
【裁判全文】
臺北高等行政法院裁定                            九十一年度訴字第三二九七號
    原      告  甲○○
    被      告  臺北縣政府
    代  表  人  蘇貞昌縣長）.
右當事人間因工商登記事件，原告不服經濟部中華民國九十一年八月七日經訴字第０
九一０六二０二九六０號訴願決定，提起行政訴訟，本院裁定如左：
    主  文
原告之訴駁回。
訴訟費用由原告負擔。
    理  由
一、按行政訴訟法第四條第一項規定：人民因中央或地方機關之違法行政處分，認為
    損害其權利或法律上之利益，經依訴願法提起訴願而不服其決定者，得向高等行
    政法院提起撤銷訴訟。而此所謂行政處分，依訴願法第三條第一項規定係指中央
    或地方機關就公法上具體事件所為之決定或其他公權力措施而對外直接發生法律
    效果之單方行政行為而言。又對於非行政處分或其他依法不屬訴願救濟範圍內之
    事項提起訴願者，依訴願法第七十七條第八款規定，應為不受理之決定。
二、本件原告因檢舉訴外人笛威科技股份有限公司有經營登記範圍外之業務等違法事
    由，不服被告九十年七月九日九十北府建商字第二四八五七九號復函，提起訴願
    。經查該函之內容主旨為：「台端檢舉本轄內笛威科技股份有限公司乙案，詳如
    說明，請查照。」其說明為：「一、依本府政風室九十年六月十五日九十北政三
    字第一八八八號及經濟部中部辦公室九十年六月二十七日經（九０）中辦三字第
    ０八五三二六號書函辦理。二、本案經本府建設局於上（六）月十四日會同相關
    單位查察，該公司尚無經營公司登記範圍以外之業務，至該公司從事汽車修護之
    諮詢診斷尚未辦妥營利事業登記部分，業由經濟部中部辦公室通知該公司儘速至
    本府辦理。」核其內容，係被告函復原告有關本件檢舉案處理結果之說明，並非
    對原告之請求有所准駁（按原告係檢舉人，亦無法定請求權），況笛威科技股份
    有限公司究否辦妥營利事業變更登記，而應給予裁罰，純屬經濟部中部辦公室職
    權事項，亦非原告可得據以爭執，從而前開函復內容尚難謂已對原告發生任何法
    律上之效果，其法律性質非屬行政處分，原告對之提起訴願，訴願決定從程序上
    予以不受理，揆諸首揭規定及說明，並無不合。原告復對之提起行政訴訟，自非
    法之所許，應予駁回。
三、依行政訴訟法第一百零七條第一項第十款、第一百零四條、民事訴訟法第九十五
    條、第七十八條，裁定如主文。
中      華      民      國    九十二    年      二      月     十七     日
                           臺 北 高 等 行 政 法 院  第二庭
                                             審判長 法  官  徐瑞晃
                                                    法  官  吳慧娟
                                                    法  官  李得灶
右為正本係照原本作成。
如不服本裁定，應於送達後十日內向本院提出抗告狀（須按他造人數附繕本）。
中      華      民      國    九十二    年      二      月     二十     日
                                                    書記官  陳清容


司法院資訊處製作；財團法人民間司法改革基金會備份。
